【裁判字號】    97,上易,684
【裁判日期】    971117
【裁判案由】    竊盜
【裁判全文】
臺灣高等法院臺南分院刑事判決         97年度上易字第684號
上  訴  人
即  被  告  乙○○
                  （現另案於臺灣臺南監獄臺南分監執行中）
上列上訴人因竊盜案件，不服臺灣臺南地方法院97年度易字第
1374號中華民國97年9月4日第一審判決（起訴案號：臺灣臺南地
方法院檢察署97年度偵字第10030號），提起上訴，本院判決如
下：
    主  文
上訴駁回。
    理  由
一、按刑事訴訟法第361條、第367條規定，不服地方法院之第一
    審判決而提起上訴者，應提出上訴書狀，並敘述具體理由，
    為上訴必備之程式；其所提出之書狀未敘述上訴理由，或僅
    曾以言詞陳述上訴理由者，均應於上訴期間屆滿後20日內補
    提理由書於第一審法院。第一審法院經形式審查，認逾期未
    補提上訴理由者，應定期間先命補正；逾期未補正者，為上
    訴不合法律上之程式，應以裁定駁回。倘已提出上訴理由，
    但所提非屬具體理由者，則由第二審法院以上訴不合法律上
    之程式，判決駁回。而所謂具體理由，必係依據卷內既有訴
    訟資料或提出新事證，指摘或表明第一審判決有何採證認事
    、用法或量刑等足以影響判決本旨之不當或違法，而構成應
    予撤銷之具體事由，始克當之（例如：依憑證據法則具體指
    出所採證據何以不具證據能力，或依憑卷證資料，明確指出
    所為證據證明力之判斷如何違背經驗、論理法則）；倘僅泛
    言原判決認定事實錯誤、違背法令、量刑失之過重或輕縱，
    而未依上揭意旨指出具體事由，或形式上雖已指出具體事由
    ，然該事由縱使屬實，亦不足以認為原判決有何不當或違法
    者（例如：對不具有調查必要性之證據，法院未依聲請調查
    亦未說明理由，或援用證據不當，但除去該證據仍應為同一
    事實之認定），俾與第二審上訴制度在請求第二審法院撤銷
    、變更第一審不當或違法之判決，以實現個案救濟之立法目
    的相契合，並節制濫行上訴（最高法院97年度台上字第892
    號判決參照）。
二、本件上訴人即被告乙○○不服原判決，於民國97年9月22日
    合法提起上訴，形式上雖提出上訴書狀敘述上訴理由，其理
    由略以：「被告依刑事訴訟法第451條之1規定，表示願受科
    刑範圍或為求刑之請求，懇求能從輕處以2年徒刑，法院未
    依被告所表示範圍內科刑，實令被告不服判決。…被告因一
    時貪念，所犯竊盜案件實危害社會治安，被告犯後懊悔不已
    ，對犯行均坦承不諱，懇求能給予被告自新機會，處以較輕
    之刑」云云。惟查，原審以上訴人於準備程序中就被訴事實
    為有罪之陳述，經裁定由受命法官獨任進行簡式審判程序；
    且被告共同竊盜之自白，核與共同被告柯清瀚之供述相符，
    並經證人甲○○、丙○○於警詢時證述在卷，復有司法警察
    所製之職務報告書、臺南市警察局第六分局扣押物品目錄表
    、贓物認領保管單各1紙與扣案贓物暨現場照片7張附卷足資
    佐證，並審酌被告乙○○前有7次竊盜前科，最後1次係於97
    年6月28日，因犯普通竊盜罪經臺灣臺南地方法院判處有期
    徒刑6月，其因竊盜罪名甫經法院判處罪刑2週左右即再犯本
    件之罪，且依本案行為態樣而為觀察，被告係沿街隨機蒐尋
    可供行竊之標的，雖均竊取被害人未派人守衛低度管領之財
    物，但已可認定其有犯竊盜罪之習慣，而應宣告重度刑，並
    可依竊盜犯贓物犯保安處分條例相關規定諭知於刑之執行前
    ，令入勞動場所強制工作，始足收矯治之效。姑念被告乙○
    ○終能坦白不諱，似非全無悔過之意，爰僅量處較重之刑，
    不另諭知強制工作之保安處分。原審法院已詳述其所憑證據
    、認定理由及量刑依據。從形式上觀察，原判決並無認定事
    實錯誤、量刑瑕疵或違背法令之情形可言。被告上訴理由僅
    泛以原審判決判得太重為其上訴理由，顯未具體指摘原判決
    關於採證認定事實、適用法律及量刑等事項，究竟有何違法
    或不當之情形，依上揭說明，本件上訴不合上訴之法定要件
    ，應予駁回，並不經言詞辯論為之。又本件原審係行通常程
    序之簡式審判程序，並無刑事訴訟法第451條之1簡易程序規
    定之適用，被告上訴意旨指摘原審未適用該規定，尚有誤會
    ，併此敘明。
三、依刑事訴訟法第367條前段、第372條，判決如主文。
中    華    民    國    97    年    11    月    17    日
                  刑事第二庭    審判長法  官  葉居正
                                      法  官  郭千黛
                                      法  官  洪碧雀
以上正本證明與原本無異。
不得上訴。
                                      書記官  魏芝雯
中    華    民    國    97    年    11    月    18    日


司法院資訊處製作；財團法人民間司法改革基金會備份。
